臺灣高雄地方法院刑事判決　　　　　　　 94年度易字第360號
公　訴　人　臺灣高雄地方法院檢察署檢察官
被　　　告　甲○○　男　24歲.
上列被告因毒品危害防制條例案件，經檢察官提起公訴（93年度
毒偵字第6785號），本院判決如下：
    主  文
本件免訴。
    理  由
一、公訴意旨係以：被告甲○○前因施用毒品案件，經臺灣板橋
    地方法院裁定送觀察、勒戒後，認無繼續施用毒品之傾向，
    業經臺灣板橋地方法院檢察署檢察官於民國88年12月10日，
    以88年度毒偵字第2857號為不起訴處分確定。詎仍不知悔改
    ，又因施用第二級毒品安非他命案件，經臺灣板橋地方法院
    裁定送觀察、勒戒後，認有繼續施用毒品之傾向，經臺灣板
    橋地方法院檢察署檢察官於92年10月31日，以92年度毒偵字
    第2586號聲請簡易判決處刑並送戒治，經臺灣板橋地方法院
    於同年12月31日判處有期徒刑6 月，並於93年2 月20日易科
    罰金執行完畢，竟又不思悔改，基於施用第二級毒品安非他
    命之概括犯意，於93年11月5 日13時30分許往前回溯96小時
    內某時，在不詳地點施用第二級毒品安非他命，嗣於上開起
    算時點，在高雄市○○區○○路93號10樓之4 為警查獲，並
    扣得其持有之安非他命2 包（驗後合計毛重2 點3 公克）及
    安非他命吸食器1 組，因認被告涉犯毒品危害防制條例第10
    條第2 項之施用第二級毒品罪嫌等語。
二、本件於94年3 月9 日起訴繫屬於本院時，被告之住所係在台
    北縣土城市○○路143 號3 樓，且在高雄縣市並無居所，而
    被告於94年3 月3 日入臺南監獄服刑，此有本件之起訴書、
    本院收狀日期戳章蓋於臺灣高雄地方法院檢察署94年3 月8
    日雄檢楠朝93毒偵6785字第2685號函、被告個人基本資料查
    詢結果1 紙、臺灣高等法院被告前案紀錄表及在監
    紀錄表各1 份在卷可稽，而被告於偵查及本院調查中雖自承
    有施用第二級毒品海洛因之犯行，並分別陳稱：「上個星期
    在板橋吸食，時間地點不固定」、「（問：被警查獲時有無
    施用毒品）上個星期在板橋吸」、「（問：被警查獲時有無
    施用毒品？）我當天沒有施用，可能是兩三天前施用的。」
    、「（問：為何尿液檢驗報告結果有毒品反應？）我記得當
    時坐車下來是週末，是星期六被查獲的，我是打算處理完車
    子的事情之後就要回去台北」等語，則被告施用毒品之犯罪
    地點亦非在高雄縣市，然被告為警查獲時，自其手提包內扣
    得持有之白粉2 包及吸食器1 組，經送高雄醫學大學附設中
    和紀念醫院鑑驗結果，均呈甲基安非他命陽性反應，分別有
    該院94年3 月22日報告編號0000－000 及0000－000 檢驗報
    告2 紙在卷可稽，足認扣案之白粉2 包及吸食器1 組（含第
    二級毒品安非他命成份，無法剝離而已屬毒品），確為第二
    級毒品安非他命，惟施用毒品與持有毒品間具有吸收關係，
    按吸收犯其行為有數個，且含有繼續性，其犯罪事實一部發
    生之地，均為犯罪地，本件被告在高雄市○○路93號10樓之
    4 查獲之持有第二級毒品安非他命一罪，既為施用第二級毒
    品安非他命之一部，本院自有管轄權，核先敘明。
三、按案件曾經判決確定者，依刑事訴訟法第302 條第1 款之規
    定，法院即應為免訴之判決，且依同法第307 條規定，得不
    經言詞辯論而為；故對於已經提起公訴或自訴之同一案件，
    在同一法院重行起訴者，倘先行起訴或自訴部分，業經實體
    上之判決確定，則重行起訴部分，即應為免訴之判決，而無
    諭知不受理之可言。此項原則，不論實質上之一罪，或想像
    競合犯、牽連犯、連續犯等裁判上之一罪，其一部事實已經
    判決確定者，對於構成一罪之其他部分，均有其適用，乃因
    基於審判上不可分之關係，在審理事實之法院，對於全部犯
    罪事實，本應依法均予審判，故其判決確定之既判效力，自
    應及於全部之犯罪事實，若在最後審理事實法院宣示判決後
    ，始行發生之事實，既非該法院所得審判，即為該案判決之
    既判力所不能及。是既判力對於時間效力之範圍，係以最後
    審理事實法院之宣示判決日為判斷之標準，得上訴於第二審
    之第一審刑事判決，如未據上訴，其既判力之時點，自應至
    宣判之日，最高法院84年臺上字第363 號、84年臺非字第26
    5 號、82年臺上字第3275號判決、82年度第4 次刑事庭會議
    決議意旨可資參照。
四、經查：被告被訴於93年4 月間某日晚上某時起，至93年7 月
    8 日下午3 、4 時許止，連續在臺北縣土城市○○路143 號
    3 樓住處，以將安非他命置於玻璃頭吸食器內，下以火燒烤
    吸食其產生煙霧之方式，非法施用第二級毒品安非他命多次
    之犯行，業經臺灣苗栗地方法院於94年1 月14日以93年度易
    字第434 號判決判處被告有期徒刑7 月，並於94年2 月5 日
    確定在案，此有該刑事判決書及臺灣高等法院被告全國前案
    紀錄表等件在卷足憑。本件公訴人起訴被告於93年11月5 日
    13 時30 分許回溯96小時內某時，在不詳地點施用第二級毒
    品安非他命之犯罪事實之發生日，恰在前開確定判決宣示判
    決日（94年1 月14日）之前，且衡諸施用毒品具有成癮性、
    依賴性，公訴意旨所認之犯罪事實發生時間，又與前開確定
    判決認定施用毒品之犯行，犯罪時間僅間隔3 月餘而相去非
    遠，並觸犯構成要件相同之罪名，顯係基於概括犯意反覆為
    之而有連續犯之裁判上一罪關係，為前開確定判決既判力效
    力所及，實甚灼然，是揆之前揭說明，本件爰不經言詞辯論
    ，逕為免訴判決之諭知。
五、末按沒收為從刑之一種，依主從不可分原則，應附隨於主刑
    而同時宣告之，除有罪、免刑等判決，於裁判時併宣告外，
    如諭知無罪之判決，既無主刑，從刑亦無所附麗，此有最高
    法院78年度臺非字第72號判例可資參照。同理，免訴判決因
    屬無主刑之判決，且又非屬免刑判決，從刑亦無所附麗，縱
    案內有扣案物品，亦不得於諭知免訴判決之同時，併宣告沒
    收。本案既經本院判決免訴如前，揆諸上開說明，扣案之安
    非他命2 包（驗後合計毛重2 點3 公克）及安非他命吸食器
    1 組（含第2 級毒品安非他命成份，無法剝離而屬毒品），
    無從於本件判決併宣告沒收，附此敘明。
據上論斷，應依刑事訴訟法第302 條第1 款、第307 條，判決如
主文。
中　　華　　民　　國　　94　　年　　4 　　月　　26　　日
                  刑事第九庭    審判長法　官 李璧君
                                      法  官 黃惠玲
                                      法  官 陳筱蓉
以上正本證明與原本無異。
如不服本判決，應於送達後10日內，向本院提出上訴狀。
中　　華　　民　　國　　94　　年　　4 　　月　　26　　日
                                      書記官  梁瑜玲
